臺灣臺中地方法院刑事判決
111年度訴字第139號
公  訴  人  臺灣臺中地方檢察署檢察官
被      告  何建霆








上列被告因傷害等案件，經檢察官提起公訴（110 年度偵字第10
909 號），被告於準備程序中就被訴事實為有罪之陳述，經本院
告知簡式審判程序之意旨，並聽取檢察官、被告之意見後，經本
院合議庭裁定由受命法官獨任進行簡式審判程序，判決如下：
    主    文
何建霆犯傷害罪，處有期徒刑貳月，如易科罰金，以新臺幣壹仟
元折算壹日。又犯恐嚇危害安全罪，處拘役伍拾日，如易科罰金
，以新臺幣壹仟元折算壹日；扣案之未開鋒武士刀壹把沒收。又
犯公然侮辱罪，處拘役參拾日，如易科罰金，以新臺幣壹仟元折
算壹日。所處拘役部分，應執行拘役陸拾伍日，如易科罰金，以
新臺幣壹仟元折算壹日。
    犯罪事實
一、何建霆前與鄰居鄭秀英因種菜問題而有嫌隙，於民國110 年
    2 月7 日下午4 時34分許，在其位於臺中市○○區○○街000 巷
    00弄000 ○0 號居所前之交岔路口，與鄭秀英再度因種菜問
    題引發口角後，竟基於傷害、恐嚇危害安全、公然侮辱之犯
    意，徒手出拳揮擊鄭秀英左側頭部1 下，並於鄭秀英不支而
    癱坐於地時，接續以右膝頂撞鄭秀英之頭部1 下，致鄭秀英
    受有左側臉部挫傷併頭暈頭痛、腦震盪之傷害，同時在不特
    定人得以共見共聞之上開交岔路口，以「幹你娘機掰」等語
    辱罵鄭秀英，足以貶損鄭秀英之人格尊嚴及社會評價，及口
    出「把你打死也沒差你1 個」等語，以此揚言將加害鄭秀英
    之生命、身體，鄭秀英因而心生畏懼，致生危害其安全。又
    鄭秀英之孫子彭立誥、羅家陽（其等所涉傷害罪嫌，均經檢
    察官為不起訴處分確定）聽聞鄭秀英發出哀嚎聲後，均趕赴
    現場，並上前將何建霆拉開，詎料何建霆因未站穩而不慎跌
    倒，遂心生不滿，竟基於恐嚇危害安全之犯意，返回其上址
    居所取出未開鋒之武士刀1 把，並持之對彭立誥、羅家陽不
    斷揮舞及在其等後方追趕，以此揚言將加害彭立誥、羅家陽
    之生命、身體，彭立誥、羅家陽均因而心生畏懼，致生危害
    其等安全；其後何建霆另基於公然侮辱之犯意，以「幹你娘
    機掰」等語辱罵彭立誥，足以貶損彭立誥之人格尊嚴及社會
    評價。嗣經警據報到場處理，復當場扣得何建霆所有上開未
    開鋒之武士刀1 把，始悉上情。
二、案經鄭秀英、彭立誥、羅家陽訴由臺中市政府警察局豐原分
    局報告臺灣臺中地方檢察署檢察官偵查起訴。
    理    由
壹、程序事項
　　被告何建霆於準備程序中，先就上開犯罪事實為有罪之陳述
  　，且所犯係死刑、無期徒刑或最輕本刑為3 年以上有期徒刑
    以外之罪，亦非高等法院管轄之第一審案件，經本院告知簡
    式審判程序之旨，並聽取檢察官、被告之意見後，依刑事訴
    訟法第273 條之1 第1 項規定，經合議庭裁定由受命法官獨
    任進行簡式審判程序。是本案之證據調查，依同法第273 條
    之2 規定，不受同法第159 條第1 項、第161 條之2 、第16
    1 條之3 、第163 條之1 及第164 條至第170 條規定之限制
    ，就以下所引傳聞證據之適格性，爰不再予逐一審究論述，
    合先敘明。
貳、實體認定之依據
一、上開犯罪事實，業經被告於本院準備程序及審理中坦承不諱
    （本院卷第45至50、53至57頁），核與證人即告訴人鄭秀英
    、彭立誥、羅家陽於警詢、偵訊中所為證述大致相符（偵卷
    第47至49、51、52、53至55、57至59、61至67、209 至214 
    頁），並有警員職務報告、指認犯罪嫌疑人紀錄表、犯罪嫌
    疑人指認表、指認照片真實姓名對照表、扣押筆錄、扣押物
    品目錄表、扣押物品收據、監視器畫面翻拍照片、被告所持
    之未開鋒武士刀1 把照片、佛教慈濟醫療財團法人台中慈濟
    醫院110 年2 月7 日診斷證明書、扣押物品清單、扣押物品
    照片、佛教慈濟醫療財團法人台中慈濟醫院110 年9 月8  
    日函暨檢附告訴人鄭秀英之病歷等件在卷可稽（偵卷第37、
    69至75、77至81、83至87、95至101 、103 、105 、117 至
    135 、137 、139 、143 、171 、177 、197 至203 頁），
    復有未開鋒武士刀1 把扣案可佐，足認被告之自白與事實相
    符，洵堪採為論罪科刑之依據。
二、綜上，本案事證明確，被告上開犯行均堪認定，應依法論科
    。
參、論罪科刑
一、核被告就告訴人鄭秀英所為，係犯刑法第277 條第1 項之傷
    害罪、刑法第305 條之恐嚇危害安全罪、刑法第309 條第1 
     項之公然侮辱罪；就告訴人彭立誥所為，係犯刑法第305 
    條之恐嚇危害安全罪、刑法第309 條第1 項之公然侮辱罪；
    就告訴人羅家陽所為，係犯刑法第305 條之恐嚇危害安全罪
    。
二、依據前揭佛教慈濟醫療財團法人台中慈濟醫院110 年2 月7 
    日診斷證明書之記載，告訴人鄭秀英遭被告毆打後，旋於11
    0 年2 月7 日下午5 時59分許至該院急診，而觀諸該診斷證
    明書所示內容，即知除起訴書犯罪事實欄所載之傷勢外，告
    訴人鄭秀英尚受有腦震盪之傷害，公訴意旨未敘及此部分之
    傷勢，容有未洽。然被告既係以單一傷害行為，使告訴人鄭
    秀英受有此部分之傷害，本院自應併予審理，附此敘明。
三、被告於上開時、地數次傷害告訴人鄭秀英之行為，及持扣案
    未開鋒之武士刀1 把對告訴人彭立誥、羅家陽不斷揮舞及在
    後追趕乙情，各係基於傷害、恐嚇危害安全之單一犯意，於
    同一地點、密切接近之時間實施，分別侵害同一法益，各行
    為之獨立性極為薄弱，依一般社會健全觀念，在時間差距上
    ，難以強行分開，在刑法評價上，以視為數個舉動之接續施
    行，合為包括之一行為予以評價，較為合理，是就被告對告
    訴人鄭秀英所犯傷害罪，及對告訴人彭立誥、羅家陽所犯恐
    嚇危害安全罪，均應論以接續犯。
四、關於刑法第55條所定，一行為而觸犯數罪名之想像競合犯存
    在之目的，係在避免對於同一不法要素予以過度評價；則其
    所謂「一行為」，應兼指所實行者為完全或局部同一之行為
    ，或其為著手實行階段可認為同一者，均得認為合於一行為
    觸犯數罪名之要件，而評價為想像競合犯（最高法院103 年
    度台上字第3908號判決意旨參照）。被告在傷害告訴人鄭秀
    英之過程中，同時以犯罪事實欄所載言詞恐嚇、侮辱告訴人
    鄭秀英，具有行為階段之重疊關係，屬異種想像競合犯，依
    刑法第55條前段規定，應從一重以傷害罪處斷。另被告以單
    一之恐嚇危害安全行為，同時使告訴人彭立誥、羅家陽因此
    心生畏懼，而侵害數法益，並觸犯數罪名，屬同種想像競合
    犯，依刑法第55條前段規定，應從一重之恐嚇危害安全罪處
    斷。
五、被告就前述傷害罪、恐嚇危害安全罪、公然侮辱罪，係分別
    起意為之，可認被告犯意各別，行為互殊，應予分論併罰。
六、爰以行為人之責任為基礎，審酌被告不思克制情緒、以和平
    、理性之方式，處理其與告訴人鄭秀英之糾紛，而以犯罪事
    實欄所載方式傷害、恫嚇、侮辱告訴人鄭秀英，且於告訴人
    彭立誥、羅家陽聽聞爭吵聲而出面制止時，又為犯罪事實欄
    所載恐嚇、侮辱行為，實應非難；並考量被告迄今未與告訴
    人鄭秀英、彭立誥、羅家陽達成和（調）解，及被告於本院
    審理期間坦承犯行等犯後態度；參以，被告此前有其餘不法
    犯行經論罪科刑之情，此有臺灣高等法院被告前案紀錄表附
    卷為憑（本院卷第59至67頁）；兼衡被告於本院審理時自述
    國中畢業之智識程度、之前從事工業用油相關工作、經濟貧
    窮、未婚、無子之生活狀況（本院卷第56頁），暨其犯罪之
    動機、目的、手段、告訴人鄭秀英所受傷勢等一切情狀，分
    別量處如主文所示之刑，復於衡酌法益之異同、犯罪時間、
    犯罪手法後，另就被告所犯恐嚇危害安全罪、公然侮辱罪定
    其應執行之刑，並均諭知易科罰金之折算標準。
肆、沒收
　　末按供犯罪所用、犯罪預備之物或犯罪所生之物，屬於犯罪
    行為人者，得沒收之，刑法第38條第2 項前段定有明文。扣
    案之未開鋒武士刀1 把，係被告所有，且供其為恐嚇告訴人
    彭立誥、羅家陽所用之物，爰依刑法第38條第2 項前段規定
    ，於被告所犯恐嚇危害安全罪之主文項下宣告沒收。
據上論斷，應依刑事訴訟法第273 條之1 第1 項、第299 條第1 
項前段，刑法第277 條第1 項、第305 條、第309 條第1 項、第
55條前段、第41條第1 項前段、第51條第6 款、第38條第2 項前
段，刑法施行法第1 條之1 第1 項，判決如主文。
本案經檢察官陳敬暐提起公訴，檢察官李濂到庭執行職務。
中　　華　　民　　國　　111 　年　　2 　　月　　24　　日
                  刑事第四庭    法　官  劉依伶
以上正本證明與原本無異。
如不服本判決應於收受送達後20日內向本院提出上訴書狀，並應
敘述具體理由；其未敘述上訴之理由者，應於上訴期間屆滿後20
日內向本院補提理由書（均須按他造當事人之人數附繕本）「切
勿逕送上級法院」。
告訴人或被害人如不服判決，應備理由具狀向檢察官請求上訴，
上訴期間之計算，以檢察官收受判決正本之日起算。
                        　　　　書記官  盧弈捷
中　　華　　民　　國　　111 　年　　2 　　月　　25　　日
附錄本案論罪科刑法條：
中華民國刑法第277條
傷害人之身體或健康者，處5年以下有期徒刑、拘役或50萬元以
下罰金。
犯前項之罪，因而致人於死者，處無期徒刑或7年以上有期徒刑
；致重傷者，處3年以上10年以下有期徒刑。

中華民國刑法第305條
以加害生命、身體、自由、名譽、財產之事恐嚇他人，致生危害
於安全者，處2年以下有期徒刑、拘役或9千元以下罰金。

中華民國刑法第309條
公然侮辱人者，處拘役或9千元以下罰金。
以強暴犯前項之罪者，處1年以下有期徒刑、拘役或1萬5千元以
下罰金。